# 债务重组中债权人申报确定的债权大于账面应收款原值，多出来的部分债权人该如何处理

提问人：阳历or公历 时间：2020-10-29 08:05:09
如题所述：
A公司为债权人。B公司为债务人，已破产重整。
A公司应收B公司原值 100 万，已计提减值准备 60 万，账面价值为 40 万（ 100 万-60万=40万）。A公司以前年度向B公司提供服务，但考虑到预计对价很可能我无法收回，该部分未确认收入，也未计入账面应收账款，涉及金额 30万。另外根据合同约定A公司有权收取违约利息 5 万，该部分也未入账。
A公司在向破产管理人申报债权时申报了原账面记载的 100 万，未入账的劳务债权 30 万，未入账的利息 5 万，共计 135 万，并且获得了破产管理人认可。
根据破产重整条款，A公司预计可以受偿 120 万。
请问：
1.上述未入账的部分该如何处理？
2.是否可以将未入账部分跟债务重组作为一揽子交易一起处理，根据《债务重组准则》预计受偿金额与账面价值之间的差额计入投资收益，即： 120 万-40万=80万。
3.上述 80 万投资收益是否均为非经常性损益？还是按比例分配未入账部分作为经常性损益？

回答人：chenyiwei
申报的债权金额不等于可以实际受偿的金额。并且，在采用摊余成本进行后续计量的情况下，因为初始计量金额代表了初始确认时的公允价值，因此在实际收到款项前，不应确认预计可收回金额高于原摊余成本的差额，而是在实际终止确认（收到款项）时才确认这部分金融资产终止确认损益（投资收益）。该项终止确认损益应认定为非经常性损益。